apertium-pan.pan_Guru.dix
    <pardef n="ਬੋਲ__vblex_tv">
      <e><p><l></l><r><s n="vblex"/><s n="tv"/><s n="stem"/></r></p></e>
      <e><p><l>ਾਂਗਾ</l><r><s n="vblex"/><s n="tv"/><s n="fut"/><s n="p1"/><s n="m"/><s n="sg"/></r></p></e>
      <e><p><l>ਾਂਗੇ</l><r><s n="vblex"/><s n="tv"/><s n="fut"/><s n="p1"/><s n="m"/><s n="pl"/></r></p></e>
      <e><p><l>ਾਂਗੀ</l><r><s n="vblex"/><s n="tv"/><s n="fut"/><s n="p1"/><s n="f"/><s n="sg"/></r></p></e>
      <e><p><l>ਾਂਗੀ</l><r><s n="vblex"/><s n="tv"/><s n="fut"/><s n="p1"/><s n="f"/><s n="pl"/></r></p></e>
      <e><p><l>ੇਗਾ</l><r><s n="vblex"/><s n="tv"/><s n="fut"/><s n="p2"/><s n="m"/><s n="sg"/></r></p></e>
      <e><p><l>ੋਗੇ</l><r><s n="vblex"/><s n="tv"/><s n="fut"/><s n="p2"/><s n="m"/><s n="pl"/></r></p></e>
      <e><p><l>ੇਗੀ</l><r><s n="vblex"/><s n="tv"/><s n="fut"/><s n="p2"/><s n="f"/><s n="sg"/></r></p></e>
      <e><p><l>ੋਗੀ</l><r><s n="vblex"/><s n="tv"/><s n="fut"/><s n="p2"/><s n="f"/><s n="pl"/></r></p></e>
      <e><p><l>ੇਗਾ</l><r><s n="vblex"/><s n="tv"/><s n="fut"/><s n="p3"/><s n="m"/><s n="sg"/></r></p></e>
      <e><p><l>ਣਗੇ</l><r><s n="vblex"/><s n="tv"/><s n="fut"/><s n="p3"/><s n="m"/><s n="pl"/></r></p></e>
      <e><p><l>ੇਗੀ</l><r><s n="vblex"/><s n="tv"/><s n="fut"/><s n="p3"/><s n="f"/><s n="sg"/></r></p></e>
      <e><p><l>ਣਗੀਆਂ</l><r><s n="vblex"/><s n="tv"/><s n="fut"/><s n="p3"/><s n="f"/><s n="pl"/></r></p></e>
      <e><p><l>ਣਵਾਲਾ</l><r><s n="vblex"/><s n="tv"/><s n="agnt"/><s n="m"/><s n="sg"/></r></p></e>
      <e><p><l>ਰਣਵਾਲੇ</l><r><s n="vblex"/><s n="tv"/><s n="agnt"/><s n="m"/><s n="pl"/></r></p></e>
      <e><p><l>ਰਣਵਾਲੀ</l><r><s n="vblex"/><s n="tv"/><s n="agnt"/><s n="f"/><s n="sg"/></r></p></e>
      <e><p><l>ਰਣਵਾਲੀ</l><r><s n="vblex"/><s n="tv"/><s n="agnt"/><s n="f"/><s n="pl"/></r></p></e>
      <e><p><l>ਣਾ</l><r><s n="vblex"/><s n="tv"/><s n="inf"/><s n="nom"/></r></p></e>
      <e><p><l>ਣਾ</l><r><s n="vblex"/><s n="tv"/><s n="inf"/><s n="nom"/><s n="m"/></r></p></e>
      <e><p><l>ਣੀ</l><r><s n="vblex"/><s n="tv"/><s n="inf"/><s n="nom"/><s n="f"/></r></p></e>
      <e r="LR"><p><l>ਨ</l><r><s n="vblex"/><s n="tv"/><s n="inf"/><s n="obl"/></r></p></e>
      <e><p><l>ਣ</l><r><s n="vblex"/><s n="tv"/><s n="inf"/><s n="obl"/></r></p></e>
      <e><p><l>ੂੰ</l><r><s n="vblex"/><s n="tv"/><s n="prs"/><s n="p1"/><s n="sg"/></r></p></e>
      <e><p><l>ੇਂ</l><r><s n="vblex"/><s n="tv"/><s n="prs"/><s n="p1"/><s n="pl"/></r></p></e>
      <e><p><l>ੇ</l><r><s n="vblex"/><s n="tv"/><s n="prs"/><s n="p2"/><s n="sg"/></r></p></e>
      <e><p><l>ੋ</l><r><s n="vblex"/><s n="tv"/><s n="prs"/><s n="p2"/><s n="pl"/></r></p></e>
      <e><p><l>ੇ</l><r><s n="vblex"/><s n="tv"/><s n="prs"/><s n="p3"/><s n="sg"/></r></p></e>
      <e><p><l>ੇਂ</l><r><s n="vblex"/><s n="tv"/><s n="prs"/><s n="p3"/><s n="pl"/></r></p></e>
      <e r="LR"><p><l>ਿਏ</l><r><s n="vblex"/><s n="tv"/><s n="imp"/><s n="p2"/><s n="frm"/><s n="pl"/></r></p></e>
      <e><p><l>ਿਏ</l><r><s n="vblex"/><s n="tv"/><s n="imp"/><s n="p2"/><s n="frm"/><s n="pl"/></r></p></e>
      <e><p><l></l><r><s n="vblex"/><s n="tv"/><s n="stem"/></r></p></e>
      <e><p><l>ੋ</l><r><s n="vblex"/><s n="tv"/><s n="imp"/><s n="p2"/><s n="sg"/></r></p></e>
      <e><p><l>ੋ</l><r><s n="vblex"/><s n="tv"/><s n="imp"/><s n="p2"/><s n="pl"/></r></p></e>
      <e><p><l>ਦਾ</l><r><s n="vblex"/><s n="tv"/><s n="impf"/><s n="m"/><s n="sg"/></r></p></e>
      <e><p><l>ਦੇ</l><r><s n="vblex"/><s n="tv"/><s n="impf"/><s n="m"/><s n="pl"/></r></p></e>
      <e><p><l>ਦੀ</l><r><s n="vblex"/><s n="tv"/><s n="impf"/><s n="f"/><s n="sg"/></r></p></e>
      <e><p><l>ਦੀਆਂ</l><r><s n="vblex"/><s n="tv"/><s n="impf"/><s n="f"/><s n="pl"/></r></p></e>
      <e><p><l>ਕਰ</l><r><s n="vblex"/><s n="tv"/><s n="gna"/></r></p></e>
      <e r="LR"><p><l>ਕੇ</l><r><s n="vblex"/><s n="tv"/><s n="gna"/></r></p></e>
      <e><p><l>ਿਆ</l><r><s n="vblex"/><s n="tv"/><s n="perf"/><s n="m"/><s n="sg"/></r></p></e>
      <e><p><l>ੇ</l><r><s n="vblex"/><s n="tv"/><s n="perf"/><s n="m"/><s n="pl"/></r></p></e>
      <e><p><l>ੀ</l><r><s n="vblex"/><s n="tv"/><s n="perf"/><s n="f"/><s n="sg"/></r></p></e>
      <e><p><l>ੀਆਂ</l><r><s n="vblex"/><s n="tv"/><s n="perf"/><s n="f"/><s n="pl"/></r></p></e>
    </pardef>

    <e lm="ਸੋਚ"><i>ਸੋਚ</i><par n="ਬੋਲ__vblex_tv"/></e>
    <e lm="ਬੋਲ"><i>ਬੋਲ</i><par n="ਬੋਲ__vblex_tv"/></e>
    <e lm="ਲਗ"><i>ਲਗ</i><par n="ਬੋਲ__vblex_tv"/></e>
    <e lm="ਕੱਟ"><i>ਕੱਟ</i><par n="ਬੋਲ__vblex_tv"/></e>
    <e lm="ਚਂਬੜ"><i>ਚਂਬੜ</i><par n="ਬੋਲ__vblex_tv"/></e>
    <e lm="ਚੁੱਕ"><i>ਚੁੱਕ</i><par n="ਬੋਲ__vblex_tv"/></e>
    <e lm="ਕੱਟ"><i>ਕੱਟ</i><par n="ਬੋਲ__vblex_tv"/></e>
    <e lm="ਛੱਡ"><i>ਛੱਡ</i><par n="ਬੋਲ__vblex_tv"/></e>
    <e lm="ਜਾਨ"><i>ਜਾਨ</i><par n="ਬੋਲ__vblex_tv"/></e>
    <e lm="ਬਣ"><i>ਬਣ</i><par n="ਬੋਲ__vblex_tv"/></e>
    <e lm="ਲਿਖ"><i>ਲਿਖ</i><par n="ਬੋਲ__vblex_tv"/></e>
    <e lm="ਸਿੱਖ"><i>ਸਿੱਖ</i><par n="ਬੋਲ__vblex_tv"/></e>
    <e lm="ਰੱਖ"><i>ਰੱਖ</i><par n="ਬੋਲ__vblex_tv"/></e>
    <e lm="ਵਰਤ"><i>ਵਰਤ</i><par n="ਬੋਲ__vblex_tv"/></e>
    <e lm="ਮਿਲ"><i>ਮਿਲ</i><par n="ਬੋਲ__vblex_tv"/></e>
    <e lm="ਪਤਾ ਲਿੱਖ"><i>ਪਤਾ<b/>ਲਿੱਖ</i><par n="ਬੋਲ__vblex_tv"/></e>
    <e lm="ਰੂਪ ਬਦਲ"><i>ਰੂਪ<b/>ਬਦਲ</i><par n="ਬੋਲ__vblex_tv"/></e>
    <e lm="ਸ਼ਬਦਰੂਪ ਬਦਲ"><i>ਸ਼ਬਦਰੂਪ<b/>ਬਦਲ</i><par n="ਬੋਲ__vblex_tv"/></e>
    <e lm="ਸੀਧ ਬਦਲ"><i>ਸੀਧ<b/>ਬਦਲ</i><par n="ਬੋਲ__vblex_tv"/></e>
    <e lm="ਨਿਰਣਾ ਬਦਲ"><i>ਨਿਰਣਾ<b/>ਬਦਲ</i><par n="ਬੋਲ__vblex_tv"/></e>
    <e lm="ਬਦਲ ਜਾ"><i>ਬਦਲ<b/>ਜਾ</i><par n="ਬੋਲ__vblex_tv"/></e>
    <e lm="ਵੱਧ"><i>ਵੱਧ</i><par n="ਬੋਲ__vblex_tv"/></e>
    <e lm="ਮਾਰ"><i>ਮਾਰ</i><par n="ਬੋਲ__vblex_tv"/></e>
    <e lm="ਪੁਚ੍ਛ"><i>ਪੁਚ੍ਛ</i><par n="ਬੋਲ__vblex_tv"/></e>
    <e lm="ਖੁੱਲਾ ਘੁਂਮ"><i>ਖੁੱਲਾ<b/>ਘੁਂਮ</i><par n="ਬੋਲ__vblex_tv"/></e>
    <e lm="ਅਚਾਨਕ ਵੇਖ"><i>ਅਚਾਨਕ<b/>ਵੇਖ</i><par n="ਬੋਲ__vblex_tv"/></e>
    <e lm="ਵੰਡ"><i>ਵੰਡ</i><par n="ਬੋਲ__vblex_tv"/></e>
    <e lm="ਪਰਤਣ"><i>ਪਰਤਣ</i><par n="ਬੋਲ__vblex_tv"/></e>
    <e lm="ਚਿਪਕ"><i>ਚਿਪਕ</i><par n="ਬੋਲ__vblex_tv"/></e>
    <e lm="ਦੱਸ"><i>ਦੱਸ</i><par n="ਬੋਲ__vblex_tv"/></e>
    <e lm="ਢਲ"><i>ਢਲ</i><par n="ਬੋਲ__vblex_tv"/></e>
    <e lm="ਰੋੜ੍ਹ"><i>ਰੋੜ੍ਹ</i><par n="ਬੋਲ__vblex_tv"/></e>
    <e lm="ਨਰੜ"><i>ਨਰੜ</i><par n="ਬੋਲ__vblex_tv"/></e>
    <e lm="ਵਂਡ"><i>ਵਂਡ</i><par n="ਬੋਲ__vblex_tv"/></e>
    <e lm="ਖਿਲ੍ਲਰ"><i>ਖਿਲ੍ਲਰ</i><par n="ਬੋਲ__vblex_tv"/></e>
    <e lm="ਡੁਲ੍ਹ"><i>ਡੁਲ੍ਹ</i><par n="ਬੋਲ__vblex_tv"/></e>
    <e lm="ਤਣ"><i>ਤਣ</i><par n="ਬੋਲ__vblex_tv"/></e>
    <e lm="ਉਝੜ"><i>ਉਝੜ</i><par n="ਬੋਲ__vblex_tv"/></e>
    <e lm="ਤਾਣ"><i>ਤਾਣ</i><par n="ਬੋਲ__vblex_tv"/></e>
    <e lm="ਝਾੜ"><i>ਝਾੜ</i><par n="ਬੋਲ__vblex_tv"/></e>
    <e lm="ਫਟ"><i>ਫਟ</i><par n="ਬੋਲ__vblex_tv"/></e>
    <e lm="ਤਾੜ"><i>ਤਾੜ</i><par n="ਬੋਲ__vblex_tv"/></e>
    <e lm="ਫਿਸਲ"><i>ਫਿਸਲ</i><par n="ਬੋਲ__vblex_tv"/></e>
    <e lm="ਪੁਂਗਰ"><i>ਪੁਂਗਰ</i><par n="ਬੋਲ__vblex_tv"/></e>
    <e lm="ਫੁੱਟ ਪੜ"><i>ਫੁੱਟ<b/>ਪੜ</i><par n="ਬੋਲ__vblex_tv"/></e>
    <e lm="ਫੁੱਲ"><i>ਫੁੱਲ</i><par n="ਬੋਲ__vblex_tv"/></e>
    <e lm="ਖੁਟਕ"><i>ਖੁਟਕ</i><par n="ਬੋਲ__vblex_tv"/></e>
    <e lm="ਝਮ"><i>ਝਮ</i><par n="ਬੋਲ__vblex_tv"/></e>
    <e lm="ਫਾਂਟ"><i>ਫਾਂਟ</i><par n="ਬੋਲ__vblex_tv"/></e>
    <e lm="ਘੋਟ"><i>ਘੋਟ</i><par n="ਬੋਲ__vblex_tv"/></e>
    <e lm="ਜਾਣ"><i>ਜਾਣ</i><par n="ਬੋਲ__vblex_tv"/></e>
    <e lm="ਉਠ"><i>ਉਠ</i><par n="ਬੋਲ__vblex_tv"/></e>
    <e lm="ਮਿਲ"><i>ਮਿਲ</i><par n="ਬੋਲ__vblex_tv"/></e>
    <e lm="ਰੋਕ"><i>ਰੋਕ</i><par n="ਬੋਲ__vblex_tv"/></e>
    <e lm="ਪਾਲ"><i>ਪਾਲ</i><par n="ਬੋਲ__vblex_tv"/></e>
    <e lm="ਖੋਜ"><i>ਖੋਜ</i><par n="ਬੋਲ__vblex_tv"/></e>
    <e lm="ਚੁੱਮ"><i>ਚੁੱਮ</i><par n="ਬੋਲ__vblex_tv"/></e>
    <e lm="ਚੁਭ"><i>ਚੁਭ</i><par n="ਬੋਲ__vblex_tv"/></e>
    <e lm="ਚੀਰ"><i>ਚੀਰ</i><par n="ਬੋਲ__vblex_tv"/></e>
    <e lm="ਜੋਤ"><i>ਜੋਤ</i><par n="ਬੋਲ__vblex_tv"/></e>
    <e lm="ਝਪਟ"><i>ਝਪਟ</i><par n="ਬੋਲ__vblex_tv"/></e>
    <e lm="ਲੱਭ"><i>ਲੱਭ</i><par n="ਬੋਲ__vblex_tv"/></e>
    <e lm="ਉਕ੍ਕਰ"><i>ਉਕ੍ਕਰ</i><par n="ਬੋਲ__vblex_tv"/></e>
    <e lm="ਉਘਾੜ"><i>ਉਘਾੜ</i><par n="ਬੋਲ__vblex_tv"/></e>
    <e lm="ਉਤਾਰ"><i>ਉਤਾਰ</i><par n="ਬੋਲ__vblex_tv"/></e>
    <e lm="ਉਬਾਲ"><i>ਉਬਾਲ</i><par n="ਬੋਲ__vblex_tv"/></e>
    <e lm="ਅਡ"><i>ਅਡ</i><par n="ਬੋਲ__vblex_tv"/></e>
    <e lm="ਸਮੇਟ"><i>ਸਮੇਟ</i><par n="ਬੋਲ__vblex_tv"/></e>
    <e lm="ਸਿਂਜ"><i>ਸਿਂਜ</i><par n="ਬੋਲ__vblex_tv"/></e>
    <e lm="ਸੁਟ੍ਟ"><i>ਸੁਟ੍ਟ</i><par n="ਬੋਲ__vblex_tv"/></e>
    <e lm="ਸੁਂਘ"><i>ਸੁਂਘ</i><par n="ਬੋਲ__vblex_tv"/></e>
    <e lm="ਸਂਭਾਲ"><i>ਸਂਭਾਲ</i><par n="ਬੋਲ__vblex_tv"/></e>
    <e lm="ਹਲੂਣ"><i>ਹਲੂਣ</i><par n="ਬੋਲ__vblex_tv"/></e>
    <e lm="ਹੇਰ"><i>ਹੇਰ</i><par n="ਬੋਲ__vblex_tv"/></e>
    <e lm="ਕਜ੍ਜ"><i>ਕਜ੍ਜ</i><par n="ਬੋਲ__vblex_tv"/></e>
    <e lm="ਕਤਰ"><i>ਕਤਰ</i><par n="ਬੋਲ__vblex_tv"/></e>
    <e lm="ਕਰੋਲ"><i>ਕਰੋਲ</i><par n="ਬੋਲ__vblex_tv"/></e>
    <e lm="ਕੁਤਰ"><i>ਕੁਤਰ</i><par n="ਬੋਲ__vblex_tv"/></e>
    <e lm="ਕੇਰ"><i>ਕੇਰ</i><par n="ਬੋਲ__vblex_tv"/></e>
    <e lm="ਖਸਰ"><i>ਖਸਰ</i><par n="ਬੋਲ__vblex_tv"/></e>
    <e lm="ਖਰੀਦ"><i>ਖਰੀਦ</i><par n="ਬੋਲ__vblex_tv"/></e>
    <e lm="ਖਲ੍ਹਾਰ"><i>ਖਲ੍ਹਾਰ</i><par n="ਬੋਲ__vblex_tv"/></e>
    <e lm="ਖਿਦ੍ਦ"><i>ਖਿਦ੍ਦ</i><par n="ਬੋਲ__vblex_tv"/></e>
    <e lm="ਖੁਂਝ"><i>ਖੁਂਝ</i><par n="ਬੋਲ__vblex_tv"/></e>
    <e lm="ਖੋਤ"><i>ਖੋਤ</i><par n="ਬੋਲ__vblex_tv"/></e>
    <e lm="ਗਡ੍ਡ"><i>ਗਡ੍ਡ</i><par n="ਬੋਲ__vblex_tv"/></e>
    <e lm="ਗੁਂਦ"><i>ਗੁਂਦ</i><par n="ਬੋਲ__vblex_tv"/></e>
    <e lm="ਘਸੋੜ"><i>ਘਸੋੜ</i><par n="ਬੋਲ__vblex_tv"/></e>
    <e lm="ਘੁਸੇੜ"><i>ਘੁਸੇੜ</i><par n="ਬੋਲ__vblex_tv"/></e>
    <e lm="ਚਟ"><i>ਚਟ</i><par n="ਬੋਲ__vblex_tv"/></e>
    <e lm="ਚਿਮਟ"><i>ਚਿਮਟ</i><par n="ਬੋਲ__vblex_tv"/></e>
    <e lm="ਚੋਪੜ"><i>ਚੋਪੜ</i><par n="ਬੋਲ__vblex_tv"/></e>
    <e lm="ਛਾਣ"><i>ਛਾਣ</i><par n="ਬੋਲ__vblex_tv"/></e>
    <e lm="ਛਿੜਕ"><i>ਛਿੜਕ</i><par n="ਬੋਲ__vblex_tv"/></e>
    <e lm="ਛੇੜ"><i>ਛੇੜ</i><par n="ਬੋਲ__vblex_tv"/></e>
    <e lm="ਜਾਂਚ"><i>ਜਾਂਚ</i><par n="ਬੋਲ__vblex_tv"/></e>
    <e lm="ਜੋਵ"><i>ਜੋਵ</i><par n="ਬੋਲ__vblex_tv"/></e>
    <e lm="ਟਕ੍ਕ"><i>ਟਕ੍ਕ</i><par n="ਬੋਲ__vblex_tv"/></e>
    <e lm="ਟਾਂਕ"><i>ਟਾਂਕ</i><par n="ਬੋਲ__vblex_tv"/></e>
    <e lm="ਟੇਰ"><i>ਟੇਰ</i><par n="ਬੋਲ__vblex_tv"/></e>
    <e lm="ਠਕੋਰ"><i>ਠਕੋਰ</i><par n="ਬੋਲ__vblex_tv"/></e>
    <e lm="ਠੁਮ"><i>ਠੁਮ</i><par n="ਬੋਲ__vblex_tv"/></e>
    <e lm="ਢਕ੍ਕ"><i>ਢਕ੍ਕ</i><par n="ਬੋਲ__vblex_tv"/></e>
    <e lm="ਢਂਗ"><i>ਢਂਗ</i><par n="ਬੋਲ__vblex_tv"/></e>
    <e lm="ਤਰੁਂਡ"><i>ਤਰੁਂਡ</i><par n="ਬੋਲ__vblex_tv"/></e>
    <e lm="ਤੂੜ"><i>ਤੂੜ</i><par n="ਬੋਲ__vblex_tv"/></e>
    <e lm="ਥਪ"><i>ਥਪ</i><par n="ਬੋਲ__vblex_tv"/></e>
    <e lm="ਦੋਹ"><i>ਦੋਹ</i><par n="ਬੋਲ__vblex_tv"/></e>
    <e lm="ਧਿਕਾਰ"><i>ਧਿਕਾਰ</i><par n="ਬੋਲ__vblex_tv"/></e>
    <e lm="ਧੂੜ"><i>ਧੂੜ</i><par n="ਬੋਲ__vblex_tv"/></e>
    <e lm="ਨਪ"><i>ਨਪ</i><par n="ਬੋਲ__vblex_tv"/></e>
    <e lm="ਨਿਚੋੜ"><i>ਨਿਚੋੜ</i><par n="ਬੋਲ__vblex_tv"/></e>
    <e lm="ਪਕੜ"><i>ਪਕੜ</i><par n="ਬੋਲ__vblex_tv"/></e>
    <e lm="ਪਟ੍ਟ"><i>ਪਟ੍ਟ</i><par n="ਬੋਲ__vblex_tv"/></e>
    <e lm="ਪੜੁਛ"><i>ਪੜੁਛ</i><par n="ਬੋਲ__vblex_tv"/></e>
    <e lm="ਪੀਸ"><i>ਪੀਸ</i><par n="ਬੋਲ__vblex_tv"/></e>
    <e lm="ਪੁਣ"><i>ਪੁਣ</i><par n="ਬੋਲ__vblex_tv"/></e>
    <e lm="ਫਰੋਲ"><i>ਫਰੋਲ</i><par n="ਬੋਲ__vblex_tv"/></e>
    <e lm="ਫੇਹ"><i>ਫੇਹ</i><par n="ਬੋਲ__vblex_tv"/></e>
    <e lm="ਬਖੇਰ"><i>ਬਖੇਰ</i><par n="ਬੋਲ__vblex_tv"/></e>
    <e lm="ਬੁਣ"><i>ਬੁਣ</i><par n="ਬੋਲ__vblex_tv"/></e>
    <e lm="ਬਂਨ੍ਹ"><i>ਬਂਨ੍ਹ</i><par n="ਬੋਲ__vblex_tv"/></e>
    <e lm="ਭਿੜ"><i>ਭਿੜ</i><par n="ਬੋਲ__vblex_tv"/></e>
    <e lm="ਮਸਲ"><i>ਮਸਲ</i><par n="ਬੋਲ__vblex_tv"/></e>
    <e lm="ਮਾਂਜ"><i>ਮਾਂਜ</i><par n="ਬੋਲ__vblex_tv"/></e>
    <e lm="ਮੇਚ"><i>ਮੇਚ</i><par n="ਬੋਲ__vblex_tv"/></e>
    <e lm="ਮਂਡ"><i>ਮਂਡ</i><par n="ਬੋਲ__vblex_tv"/></e>
    <e lm="ਰਗੇਦ"><i>ਰਗੇਦ</i><par n="ਬੋਲ__vblex_tv"/></e>
    <e lm="ਰਾੜ੍ਹ"><i>ਰਾੜ੍ਹ</i><par n="ਬੋਲ__vblex_tv"/></e>
    <e lm="ਰਂਦ"><i>ਰਂਦ</i><par n="ਬੋਲ__vblex_tv"/></e>
    <e lm="ਲਬ੍ਭ"><i>ਲਬ੍ਭ</i><par n="ਬੋਲ__vblex_tv"/></e>
    <e lm="ਲੁਝ"><i>ਲੁਝ</i><par n="ਬੋਲ__vblex_tv"/></e>
    <e lm="ਵਰਜ"><i>ਵਰਜ</i><par n="ਬੋਲ__vblex_tv"/></e>
    <e lm="ਵਾੜ"><i>ਵਾੜ</i><par n="ਬੋਲ__vblex_tv"/></e>
    <e lm="ਵਿਨ੍ਹ"><i>ਵਿਨ੍ਹ</i><par n="ਬੋਲ__vblex_tv"/></e>
    <e lm="ਲੁਕ"><i>ਲੁਕ</i><par n="ਬੋਲ__vblex_tv"/></e>
